【裁判字號】    97,上訴,3065
【裁判日期】    970827
【裁判案由】    毒品危害防制條例
【裁判全文】
臺灣高等法院刑事判決                97年度上訴字第3065號
    上  訴  人
    即  被  告  甲○○
                        （臺灣新店戒治所強制戒治中）
    選任辯護人  謝世瑩  律師
上列上訴人因違反毒品危害防制條例案件，不服臺灣臺北地方法
院97年度訴字第399號，中華民國97年5月30日第一審判決（起訴
案號：臺灣臺北地方法院檢察署97年度偵字第2225號），提起上
訴，判決如下：
    主      文
上訴駁回。
    事實及理由
壹、本院審理結果，認第一審以被告甲○○41次觸犯毒品危害防
    制條例第4條第1項販賣第一級毒品罪，各判處有期徒刑15年
    ，應執行有期徒刑20年；扣案附表編號1 至40號所示犯罪所
    得新台幣2 萬元沒收，如全部或一部不能沒收，以其財產抵
    償；扣案含第一級毒品海洛因成分粉末物10包（驗餘淨重合
    計1.81公克）均沒收銷燬。認事用法及量刑均無不當，應予
    維持，並引用附件第一審判決書記載的事實、證據及理由。
貳、辯護人除爭執被告的警詢非依自由意志、證人田文媺於偵查
    中所述為審判外陳述，無證據能力外；被告及辯護人對於其
    餘卷證的證據能力均表示無意見（本院97年7 月25日準備程
    序筆錄3 頁）。
一、關於刑求抗辯，已經原審詳細論述，所辯與事實不符，不能
    採信。
二、審酌證人田文媺的警詢筆錄並無其他證據證明受有污染而有
    不宜作為證據的瑕疵。證人供述並無顯不可信的情況，且經
    本院依直接審理方式，顯示於公判庭加以調查，並為證明被
    告犯罪事實存否所必要，依刑事訴訟法第159 條之2 規定，
    具有證據能力。
參、被告固以否認犯罪為由提起上訴，但於本院審理已坦承犯行
    ，並僅爭執原審判刑過重，請求審酌刑法第59條規定從輕量
    刑等語（本院97年8 月6 日審理筆錄）。
肆、就被告爭執部分，補充判決理由如下：
一、原審審酌被告販賣毒品予證人田文媺的數量甚少，且犯罪所
    得甚低，認被告倘處以毒品危害防制條例第4條第1項販賣第
    一級毒品罪之最輕本刑無期徒刑，仍嫌過重，情輕法重，有
    顯可憫恕之處，而依刑法第59條規定減輕刑罰。
    刑法第64條第2 項、第65條第2 項分別規定：死刑減輕為無
    期徒刑，無期徒刑減輕為20年以下15年以上有期徒刑。原判
    決已詳述減輕刑罰的理由並就被告所犯數罪併罰的41罪，均
    從輕量處減刑後的最低刑度有期徒刑15年。
二、依現行刑法第51條規定，關於數罪併罰，經宣告多數有期徒
    刑者，其執行刑最高可至有期徒刑30年。被告觸犯41罪，均
    各量處有期徒刑15年，原審定被告應執行有期徒刑20年，已
    屬從輕量刑。
三、被告其餘辯解均經原判決審認不可採信並詳細論駁。於本院
    審理並無更積極有利於被告的證據可供調查、審理。被告甲
    ○○上訴並無理由，應駁回上訴。
肆、適用法律
    刑事訴訟法第373條、第368條、第364條。
中    華    民    國    97    年    8     月    27    日
                  刑事第六庭  審判長法  官  林堭儀
                                    法  官  陳玉雲
                                    法  官  郭豫珍
以上正本證明與原本無異。
如不服本判決，應於收受送達後十日內向本院提出上訴書狀，其
未敘述上訴之理由者並得於提起上訴後十日內向本院補提理由書
（均須按他造當事人之人數附繕本）。
                                    書記官  胡勤義
中    華    民    國    97    年    8     月    29    日
附錄：本案論罪科刑法條全文
毒品危害防制條例第4條
製造、運輸、販賣第一級毒品者，處死刑或無期徒刑；處無期徒
刑者，得併科新臺幣 1 千萬元以下罰金。
製造、運輸、販賣第二級毒品者，處無期徒刑或 7 年以上有期徒
刑，得併科新臺幣 7 百萬元以下罰金。
製造、運輸、販賣第三級毒品者，處 5 年以上有期徒刑，得併科
新臺幣 5 百萬元以下罰金。
製造、運輸、販賣第四級毒品者，處 3 年以上 10 年以下有期徒
刑，得併科新臺幣 3 百萬元以下罰金。
製造、運輸、販賣專供製造或施用毒品之器具者，處 1 年以上 7
年以下有期徒刑，得併科新臺幣 1 百萬元以下罰金。
前五項之未遂犯罰之。


司法院資訊處製作；財團法人民間司法改革基金會備份。
